【裁判字號】    94,上易,1589
【裁判日期】    950209
【裁判案由】    竊盜
【裁判全文】
臺灣高等法院臺中分院刑事判決        94年度上易字第1589號
上  訴  人
即  被  告  戊○○
上列上訴人因竊盜案件，不服臺灣南投地方法院94年度易字第35
8號中華民國94年10月28日第一審判決（起訴案號：臺灣南投地
方法院檢察署94年度偵字第3301號），提起上訴，並經臺灣臺中
地方法院檢察署檢察官移送本院併案審理（94年度偵字第19126
、20796號），本院判決如下：
    主    文
原判決關於戊○○部分撤銷。
戊○○連續結夥三人以上、攜帶兇器竊盜，累犯，處有期徒刑壹
年陸月。扣案之螺絲起子貳支及鐵錘、鐵剪、板手、尖嘴鉗各壹
支，均沒收。
    事    實
一、被告戊○○曾因違反肅清煙毒條例犯行，分別經法院判處有
    期徒刑3年、3年2月確定，經接續執行，嗣假釋出監，惟又
    經撤銷假釋並再入監執行，其後於民國93年6月27日縮短刑
    期執行完畢。竟不知悔改，基於意圖為自己不法所有之概括
    犯意，於94年9月18日起至同年12月25日止，獨自或分別夥
    同亦有竊盜犯意之洪明田、蕭國鶴、廖金聰，於下列時間、
    地點，以下列方式，分別竊取下列人所有之財物：
  (一)戊○○夥同與之有竊盜概括犯意聯絡之成年男子洪明田（已
    經原審判處有期徒刑10月，因未據上訴而告確定），於94年
    9月18日下午2時許，由戊○○駕駛其父劉亦萬所有而為戊○○使用之車牌號碼Ｒ5-3579號自小客車（箱型車）搭載洪明
    田，前往南投縣草屯鎮○○路1之1號旁之坪頂公墓，由戊○○在車上把風，洪明田下車，持戊○○所有客觀上足供兇器
    使用之螺絲起子、鐵錘、鐵剪、板手等物連續竊取乙○○、
    丁○○所有家族墓園之不銹鋼白鐵門3片、4片，合計價值新
    臺幣5萬元。嗣於同日下午3時許，為看守墓園之陳良修發現
    上情報警，警方隨即趕來當場查獲，並扣得上開戊○○、洪
    明田作案用之螺絲起子2支及鐵錘、鐵剪、板手各1支。
  (二)戊○○復於94年10月12日下午5時20分許，獨自駕駛車牌號
    碼Ｒ5-3579號自小客車，至臺中縣烏日鄉○○路56之2號，
    徒手竊取丙○○所有置於上址門口之鐵板（水溝蓋）3片，
    得手後逃逸。其後因良心不安，乃於同年10月15日下午7時
    許，將該鐵板（水溝蓋）3片載回上址門口置於原處歸還丙○○。
  (三)戊○○又夥同與之有竊盜犯意聯絡之成年男子蕭國鶴、廖金
    聰（以上二人由檢察官另行偵辦）於94年12月25日上午10時
    許，由蕭國鶴駕駛車牌號碼Ｒ5-3579號自小客車，搭載戊○○、廖金聰，前往臺中縣霧峰鄉○○路136巷53號、及同巷
    53 弄1號、同巷53弄3號等處，由戊○○、廖金聰在車內把
    風，蕭國鶴則持戊○○所有客觀上足供兇器使用之尖嘴鉗1
    支下車剪斷臺灣電力股份有限公司（下稱臺灣電力公司）委
    託電力用戶甲○○保管之電錶箱上之電錶封印鎖，並將之丟
    棄於上址路旁，而接續竊取台灣電力公司委託電力用戶甲○○保管而架設在上址之白鐵電錶箱蓋6片。得手後欲將之變
    現供己花用，嗣於同日上午11時20分許，駕車行經臺中縣霧
    峰鄉○○路與中投北上便道口時，因蕭國鶴違規行駛單行道
    ，遭警攔檢而悉上情，並扣得戊○○所有供前揭犯罪所用之
    尖嘴鉗1支。
二、案經南投縣政府警察局草屯分局報告臺灣南投地方法院檢察
    署檢察官偵查起訴，並經臺中縣警察局霧峰分局報請臺灣臺
    中地方法院檢察署檢察官移送本院併案審理。
    理    由
一、訊據被告戊○○固坦承右揭竊盜之犯行不諱，惟辯稱：上開
    扣案之鐵剪不是伊等所有，而是查獲伊等之人在現場撿到的
    ，那人就說該支鐵剪是伊等帶去之物，至於其他扣案工具都
    是伊所有放在車上供換輪胎所用之物，伊等並未於犯案時拿
    出來使用云云。經查：
  (一)按被告以外之人於審判外之陳述，除法律有規定者外，不得
    作為證據；惟被告以外之人於審判外之陳述，雖不符刑事訴
    訟法第 159條之1至4條之例外規定，而經當事人於審判程序
    同意作為證據，法院審酌該言詞陳述或書面陳述作成時之情
    況，認為適當者，亦得為證據，當事人、代理人或辯護人於
    法院調查證據時，知有第159條第1項不得為證據之情形，而
    未於言詞辯論終結前聲明異議者，視為有前項之同意，92年
    9月1日修正施行刑事訴訟法第 159條及第159條之5分別定有
    明文。本件共同被告蕭國鶴、廖金聰於警詢、偵查中之陳述
    、證人即被害人乙○○、丁○○、丙○○、甲○○及證人陳
    良修等人於警詢時之陳述，均係屬審判外之陳述，被告未於
    言詞辯論終結前聲明異議，依前揭法律規定，自應擬制被告
    已同意上開審判外之陳述亦有證據能力，且本院審酌該言詞
    陳述作成時之情況認為適當，自得引為裁判之基礎資料，先
    予敘明。
  (二)被告已94年9月18日警詢時供稱：上開扣案之螺絲起子、鐵
    槌、鐵剪、板手等物都是伊與洪明田用來竊取犯罪事實(一)之
    白鐵門所用之物，由洪明田持上開工具下手撬開白鐵門，伊
    則在旁等候等語；復於94年12月25日警詢時供承：犯罪事實
    (三)之犯行是蕭國鶴下車持伊所有之尖嘴鉗去竊取等語；又於
    本院準備程序時坦承：上開扣案之螺絲起子2支、鐵槌、鐵
    剪、板手、尖嘴鉗各1支等物均為伊所有等語；且據共同被
    告洪明田於警詢、偵查暨原審審理時，及共同被告蕭國鶴、
    廖金聰於警詢、偵查時供述綦詳，並經被害人乙○○、丁○○、丙○○、甲○○及證人陳良修於警詢時證述歷歷；此外
    ，復有上開車牌號碼Ｒ5-3579號自小客車之車籍作業系統─
    查詢認可資料、臺中縣警察局舉發違反道路交通事件通知單
    影本各1紙、贓物認領保管單4紙、現場相片34紙附卷可參，
    並有螺絲起子2支、鐵錘、鐵剪、板手、尖嘴鉗各1支扣案足
    資佐證。是被告事後所辯，顯係飾卸之詞，難以採信，本件
    事證明確，被告犯行堪以定，應予依法論科。
二、按刑法第321條第1項第3款之攜帶兇器竊盜罪，係以行為人
    攜帶兇器竊盜為其加重條件，此所謂兇器，其種類並無限制
    ，凡客觀上足以對人之生命、身體、安全構成威脅，具有危
    險性之兇器均屬之。且只須於實施竊盜行為時，在客觀上行
    為人攜帶兇器，不論兇器係於未行竊前即隨身攜帶持有，或
    在竊盜現場臨時拾取持用，亦不論兇器屬何人所有或行為人
    實際上是否持該兇器以實施竊盜行為，均在所不問。查扣案
    螺絲起子2支、鐵錘、鐵剪、板手、尖嘴鉗各1支，在客觀上
    均對人之生命、身體、安全構成威脅，足資作為兇器使用，
    自為刑法第321條第1項第3款所稱之兇器。故核被告所為如
    上揭事實(一)之犯行，係犯刑法第321條第1項第3款之攜帶兇
    器竊盜罪、所為如上揭事實(二)之犯行，係犯刑法第320條第1
    項之普通竊盜罪、所為如上揭事實(三)之犯行，係犯刑法第
    321條第1項第3、4款之結夥三人以上、攜帶兇器竊盜罪。被
    告就上揭事實(一)之犯行與洪明田間、就上揭事實(三)之犯行與
    蕭國鶴、廖金聰間均有犯意聯絡及行為分擔，各為共同正犯
    。而被告先後多次竊盜之犯行，時間緊接，所犯基本構成要
    件相同，顯係基於概括犯意反覆為之，為連續犯，依刑法第
    56條，應以刑法第321條第1項第3、4款之結夥三人以上、攜
    帶兇器竊盜一罪論，並加重其刑。檢察官雖僅就被告所為上
    揭事實(一)之犯行提起公訴，然被告其餘竊盜犯行，與前開經
    起訴論罪部分，有連續犯之裁判上一罪關係，自為本件起訴
    效力所及，且經檢察官移送併案審理，本院自得併予審究。
    又被告曾因違反肅清煙毒條例犯行，分別經法院判處有期徒
    刑3年、3年2月確定，經接續執行，嗣假釋出監，惟復經撤
    銷假釋並再入監執行，其後於93年6月27日縮短刑期執行完
    畢，此有臺灣高等法院被告前案紀錄表1份附卷可按，其於5
    年內再犯本件有期徒刑以上之罪，為累犯，應依刑法第47條
    之規定加重其刑，並遞加之。
三、原審判決對被告論罪科刑，固非無見，惟查：(一)原審判決就
    被告所為上揭事實(二)、(三)之竊盜犯行，未及併予審判，尚有
    未洽；(二)再者，原審判決於事實欄引用檢察官起訴書所載之
    事實，認定上揭事實(一)之犯行，係由洪明田持其所有客觀上
    足為兇器之螺絲起子、鐵錘、鐵剪、板手等物，竊取上開白
    鐵門，竟於理由欄說明被告與洪明田於實施竊取行為時未使
    用到該等工具，且說明該支鐵剪非被告等所有之物，而未予
    宣告沒收，容有矛盾之處，亦難稱妥適。本件被告提起上訴
    ，以扣案螺絲起子等工具均是其放在車上用來換輪胎之物，
    不是用來犯案，且原審判決太重云云，固無理由，惟原審判
    決關於被告部分既有上開可議之處，應由本院將原審判決關
    於被告部分予以撤銷改判。爰審酌被告素行不佳，其犯罪之
    動機、目的、手段、次數及犯罪所得財物之性質與價值，並
    犯罪後坦承犯行、態度尚屬良好等一切情狀，量處如主文第
    2項所示之刑，以資懲儆。又扣案之螺絲起子2支、鐵錘、鐵
    剪、板手、尖嘴鉗各1支，係被告所有且供被告等人犯罪所
    用之物，已認定如前，應依刑法第38條第1項第2款之規定宣
    告沒收。
據上論斷，應依刑事訴訟法第369條第1項前段、第364條、第299
條第1項前段，刑法第28條、第56條、第321條第1項第3款、第4
款、第47條、第38條第1項第2款，判決如主文。
本案經檢察官劉翼謀到庭執行職務。
中    華    民    國     95    年     2    月    9    日
                刑事第七庭  審判長法  官  林  榮  龍
                                  法  官  江  錫  麟
                                  法  官  許  秀  芬
上列正本證明與原本無異。
不得上訴。
                                  書記官    瑞  芳
中    華    民    國    95    年    2     月    10    日
附錄論罪科刑條文：
刑法第321條：
 (加重竊盜罪)
犯竊盜罪而有左列情形之一者，處六月以上五年以下有期徒刑：
一  於夜間侵入住宅或有人居住之建築物、船艦，或隱匿其內而
    犯之者。
二  毀越門扇、牆垣或其他安全設備而犯之者。
三  攜帶兇器而犯之者。
四  結夥三人以上而犯之者。
五  乘火災、水災或其他災害之際而犯之者。
六  在車站或埠頭而犯之者。
前項之未遂罰之。
                                                      Ｆ


司法院資訊處製作；財團法人民間司法改革基金會備份。
